# 请教陈版主：投资性房地产成本计量改为公允价值计量应注意的问题

提问人：寒江雪 71 时间：2019-03-28 18:11:25
某集团企业为二线城市城中村的企业，公司持有三处物业，均用于出租，包括建材市场、茶城。公司拟以资产的收益权做 ABS融资。目前投资性房地产用成本计量。由于三处的物业的的土地为划拨地或村集体土地（目前尚未取得产权证明，正在办理中），且建筑物建设较早，资产的账面价值较低。为充分体现公司的资产价值，公司拟将投资性房地产由成本计量转为公允价值计量。该三处物业均处于市区较中心的位置，公允价值可通过专业公司估值的方式确认，符合（ 1 ）投资性房地产所在地有活跃的房地产交易市场；（ 2 ）
企业能够从房地产交易市场上取得同类或类似房地产的市场价格及其他相关信息，从而对投资性房地产的公允价值做出科学合理的估计的规定。
转换时：按转换日的公允价值，借记 “投资性房地产 (成本)” 科目；按已计提的累计折旧，借记 “累计折旧” 科目；按其账面余额，贷记 “固定资产” 科目。转换日的公允价值大于账面价值的差额，贷记“资本公积——其他资本公积” 科目。
请问： 1 、是否符合公允价值计量的条件。 2 、过程中需要注意哪些问题。

回答人：chenyiwei
根据《企业会计准则第 3 号——投资性房地产》第二条：投资性房地产应当能够单独计量和出售。
所以，建立在划拨土地和集体土地上的房地产，尽管是用于出租赚取租金，但因为不能单独出售，故不应确认为投资性房地产，只能继续作为固定资产并按成本模式进行后续计量。
另外，即使作为投资性房地产是合理的，你所列举的会计分录是自用或作为存货的房地产转为投资性房地产时的会计处理，并不是投资性房地产由成本模式转为公允价值模式时的会计处理。